---
title: "Materi Week 1"
author: "AED-A: Bondan & Kevin"
date: "3/10/2021"
output: html_document
---

## Hello Class AED - A
### Semoga Berguna Ya.

1. Set Working Directory Manual
  * setwd() untuk menentukan directory
  * sesuaikan dengan directory pc/laptop masing-masing
  * getwd() untuk melihat working directory saat ini
```{r}
getwd() # mengetahui script ada dimana
setwd("C:/Users/bonda/OneDrive/Documents/MATKUL STATISTIK/Asdos AED Materi/Week 1") #mengubah directory file
```


```{r}
### melihat file isi di directory
ls()
```

2. Import File Menggunakan CSV

```{r}
mtcars1 <- read.csv("C:/Users/bonda/OneDrive/Documents/MATKUL STATISTIK/Asdos AED Materi/Week 1/mtcars.csv")
mtcars1
```

3. Read file (csv data)
```{r}
df0 <- read.table("mtcars.csv", sep = ",", fill = TRUE, header = TRUE)
df0
```

4. Read file [csv data no column.csv]
```{r}
df1 = read.table("mtcars.csv")
head(df1)
```

5.  Menspesifikan nama kolom, 
    * jumlah col.names harus sebanyak kolom kalau tidak akan error
```{r}
df2 = read.table("mtcars.csv", sep = ",", fill = FALSE, header = TRUE,
                 col.names=c("CarsModel", "mpg", "Cyl", "disp",
                             "hp", "drat", "wt", "qsec", 
                             "vs", "am", "gear",
                             "carb"))
df2
```

6. Export atau Membuat File dengan Dataframe (df2)
    * export dengan row.names
    * default argument row.names = TRUE
```{r}
write.csv(df2, "CSV Baru Nih with RowNames")
```
    * export tanpa rownames
```{r}
write.csv(df2, "CSV Baru Nih tanpa RowNames", row.names = FALSE)
```

7. Export Dataframe ke xlsx
```{r}
# install.packages ("writexl)
library(writexl)

#melihat library yang aktif
(.packages())
```

### Matriks
1. Membuat Matriks cara 1
```{r}
M1 = matrix(c(6,3,4,5,7,2),
            nrow = 2, ncol = 3)
M1
```
2. Memberi Nama Matriks
```{r}
M2 = matrix(c(1,2,3,4,5,6),
            nrow = 2, ncol = 3, 
            byrow = TRUE,
            dimnames = list(c("baris1", "baris2"),
                            c("kolom1", "kolom2", "kolom3")))
M2
```
3. Membuat Matriks Cara ke 2
```{r}
M3 <- matrix(c(2,3,-2,1,2,2),3,2)
M3
```
4. Is Something is Matriks
```{r}
is.matrix(M3)
is.vector(M3)
```
5. Multiplication By Scalar
```{r}
Scalar <- 3
M4 <- M3*Scalar
M4
```
6. Matrix Addition & Subtraction $ Multiplication
```{r}
B <- matrix(c(1,4,-2,1,2,1),3,2)
B

M5 <- M4 + B
M5
M6 <- M5 - B
M6

```
7. Transpose
```{r}
MTranspose = t(B)
MTranspose
```
8. Inverse and Determinant Of a Matrix
```{r}
Contoh1 <- matrix(c(2,1,6,1,3,4,6,4,-2),3,3)
Contoh1

CI <- solve(Contoh1)
CI

Determinant1 <- det(Contoh1)
Determinant1
```


